臺灣臺南地方法院刑事裁定
110年度撤緩字第175號
聲  請  人  臺灣臺南地方檢察署檢察官
受  刑  人  吳秉鴻


上列聲請人因受刑人違反藥事法案件，聲請撤銷緩刑（110年度
執聲字第1154號），本院裁定如下：
    主  文
臺灣高等法院臺南分院一○七年度上訴字第九五○號確定判決關於
吳秉鴻之緩刑宣告撤銷。 
    理  由
一、聲請意旨略以：受刑人吳秉鴻因犯藥事法案件，經臺灣高等
    法院臺南分院於民國107年11月28日以107年上訴字第950號
    判處有期徒刑5月，緩刑3年，於107年12月17日確定在案，
    緩刑期間至110年12月16日止。惟受刑人於緩刑期内再犯毒
    品危害防制條例、洗錢防治法等案，其中幫助洗錢罪經本院
    以110年金簡上字第4號判處有期徒刑5月併科罰金新臺幣3萬
    元，於前案緩刑期内之110年8月24日確定，迄今未逾6月；
    且於110年7月23日至臺灣臺南地方檢察署採驗尿液呈安非他
    命陽性反應；另於109年11月14日、110年6月23日、110年9
    月3日未依規定報到，並經本署予以告誡。核受刑人所為，
    顯已違反刑法第75條之1第1項第2款、保安處分執行法第74
    條之2第1、2、4款規定且情節重大，爰依保安處分執行法第
    74條之3第1項、刑事訴訟法第476條之規定聲請撤銷受刑人
    之緩刑宣告。
二、按刑法第75條之1第1項第2款規定：「受緩刑之宣告而有下
    列情形之一，足認原宣告之緩刑難收其預期效果，而有執行
    刑罰之必要者，得撤銷其宣告：……二、緩刑期內因故意犯他
    罪，而在緩刑期內受6月以下有期徒刑、拘役或罰金之宣告
    確定者。」其修法理由略以：「現行關於緩刑前或緩刑期間
    故意犯他罪，而在緩刑期內受得易科罰金之有期徒刑之宣告
    者，列為應撤銷緩刑之事由，因認過於嚴苛，而排除第75條
    應撤銷緩刑之事由，移列至得撤銷之事由，俾使法官依被告
    再犯情節，而裁量是否撤銷先前緩刑之宣告；其次，如有前
    開事由，但判決宣告拘役、罰金時，可見行為人仍未見悔悟
    ，有列為得撤銷緩刑之事由，以資彈性適用……」，考其立法
    意旨，乃採裁量撤銷主義，賦予法院撤銷與否之權限。惟審
    認是否「得撤銷」之實質要件，厥為「足認原宣告之緩刑難
    收其預期效果，而有執行刑罰之必要」。故於上揭「得」撤
    銷緩刑之情形，法官應依職權本於合目的性之裁量，妥適審
    酌被告所犯前後數罪間，關於法益侵害之性質、再犯之原因
    、違反法規範之情節是否重大、被告主觀犯意所顯現之惡性
    及其反社會性等情，是否已使前案原為促使惡性輕微之被告
    或偶發犯、初犯改過自新而宣告之緩刑，已難收其預期之效
    果，而確有執行刑罰之必要。再者，受保護管束人在保護管
    束期間內，應遵守左列事項：一、保持善良品行，不得與素
    行不良之人往還；二、服從檢察官及執行保護管束者之命令
    ；三、不得對被害人、告訴人或告發人尋釁；四、對於身體
    健康、生活情況及工作環境等，每月至少向執行保護管束者
    報告一次；五、非經執行保護管束者許可，不得離開受保護
    管束地；離開在十日以上時，應經檢察官核准。又受保護管
    束人違反第74條之2各款情形之一，情節重大者，檢察官得
    聲請撤銷保護管束或緩刑之宣告，保安處分執行法第74條之
    2、第74條之3第1項分別定有明文。
三、經查：
  ㈠緩刑之宣告應撤銷者，由受刑人所在地或其最後住所地之地
    方法院檢察官聲請該法院裁定之，刑事訴訟法第476條定有
    明文。查本件受刑人吳秉鴻之住所地為臺南市○○區○○00○0號
    ，有其個人戶籍資料（完整姓名）查詢結果1紙在卷可稽，
    揆諸上開規定，本院就本案應有管轄權，先予敘明。
　㈡受刑人吳秉鴻因違反藥事法案件，前經臺灣高等法院臺南分
    院於107年11月28日以107年上訴字第950號判決判處有期徒
    刑5月，緩刑3年，緩刑期間付保護管束（另有提供義務勞務
    及繳納公庫部分），該判決並於107年12月17日確定在案（
    下稱前案）。惟該受刑人竟於緩刑期内之109年3月間某日故
    意再犯幫助洗錢罪案件，經本院於110年8月24日以110年金
    簡上字第4號判決判處有期徒刑5月，併科罰金新臺幣3萬元
    ，並於緩刑期内之110年8月24日確定（下稱後案），迄今未
    逾6月等情，有臺灣高等法院被告前案紀錄表及上開案件判
    決書各1份在卷可參，審酌受刑人所犯前、後案罪質固有不
    同，惟均屬故意犯罪，受刑人在前案受緩刑宣告確定後，未
    保持善良品行，竟於保護管束期間內，提供其所申辦之銀行
    帳戶資料來幫助他人為詐欺、洗錢之犯行，並造成被害人等
    受有一定之損害，並無視緩刑期內應循法遵矩之誡命要求，
    猶具相當之惡性，顯見受刑人並未因前案刑事偵審程序而知
    所警惕，仍罔顧法治，再故意犯罪，是其法治觀念偏差，守
    法觀念淡薄，尚難期待其於緩刑期內有守法自新之可能，而
    有賴刑之執行以收教化及矯治之效。
　㈢又受刑人在保護管束期間內於109年11月14日、110年6月23日
    均未依規定報到，並經臺灣臺南地方檢察署發函予以告誡，
    該告誡函均由受刑人之父吳進利收受；嗣於110年7月23日由
    臺灣臺南地方檢察署觀護人對其採尿送驗，結果其尿液檢驗
    呈安非他命陽性反應；繼於110年9月3日又未依規定報到，
    並經臺灣臺南地方檢察署發函予以告誡，該告誡函由受刑人
    本人收受等情，分別有臺灣臺南地方檢察署觀護人室簽、臺
    灣臺南地方檢察署109年12月7日、110年7月2日、110年9月6
    日告誡函暨達證書各1份在卷可稽，足見受刑人知悉未依規
    定報到之法律效果，卻仍未按時報到，是受刑人違反保安處
    分執行法第74條之2第2、4款所列之保護管束應遵守事項，
    情節重大，堪予認定。
　㈣綜上，足認受刑人未保持善良品行，與素行不良之人往還，
    及其未服從檢察官及執行保護管束者之命令，顯已違反保安
    處分執行法第74條之2第1款、第2款、第4款規定，再衡酌其
    於緩刑期間內再犯幫助洗錢罪，堪認其違反情節重大，核與
    刑法第75條之1第1項第2款、保安處分執行法第74條之3第1
    項之規定相符，是檢察官向本院聲請撤銷受刑人原判決緩刑
    之宣告，核屬有據，應予准許。
四、依刑事訴訟法第476條，刑法第75條之1第1項第2款、保安處
    分執行法第74條之3第1項，裁定如主文。
中　　華　　民　　國　　110 　年　　11　　月　　26　　日
　　　　　　　　　刑事第八庭  法　官　陳碧玉
以上正本證明與原本無異。
如不服本裁定，應於收受送達後5日內向本院提出抗告狀。（應
附繕本）
　　　　　　　　　　　　　　　書記官　詹淳涵　　　　　　
中　　華　　民　　國　　110 　年　　11　　月　　26　　日